臺灣高等法院臺南分院刑事裁定
111年度聲字第118號
聲明異議人  
即  受刑人  蔡嘉修



上列聲明異議人即受刑人因竊盜等案件，不服臺灣高等檢察署臺
南檢察分署檢察官之指揮執行（該署檢丁110執聲567字第110000
1294號函），聲明異議，本院裁定如下：
    主  文
聲明異議駁回。
    理  由
一、聲明異議意旨略以：聲請人曾隨狀檢附最高法院發回裁定  
    及高雄高分檢傳票，向台南高分檢(貴署)聲請定刑，貴署  
    發文台南地檢署檢附聲請人資料憑辦以利定刑，豈料聲請人
    於111年1月24日收到台南地檢署函文（南檢文乙111執聲他9
    字第1119003572號），又重新告知附表1-7罪合，8-12罪合
    。聲請人已告知貴署最高法院發回意旨，2-12罪合併執行，
    1罪不合定刑。難道貴署沒將最高法院發回更審文告知台南
    地檢署？是以貴署應以聲請人聲請書狀所列2-12罪，重新定
    應執行刑。另最後判決法院為台南高分院，應該由貴署回文
    告知聲請人才符合法定程序，怎麼會是台南地檢署？綜上，
    懇請貴署按聲請人聲請狀2-12罪定應執行刑，為此提出聲明
    異議云云。
二、按「依刑法第53條及第54條應依刑法第51條第5款至第7款之
    規定，定其應執行之刑者，由該案犯罪事實最後判決之法院
    之檢察官，聲請該法院裁定之。」「前項定其應執行之刑者
    ，受刑人或其法定代理人、配偶，亦得請求前項檢察官聲請
    之。」刑事訴訟法第477條第1、2項定有明文。次按受刑人
    或其法定代理人或配偶以檢察官執行之指揮為不當者，得向
    諭知該裁判之法院聲明異議，刑事訴訟法第484條定有明文
    。所謂諭知該裁判之法院，係指對被告之有罪判決，於主文
    內宣示主刑、從刑之法院而言。所稱「檢察官執行之指揮不
    當」，係指檢察官有積極執行指揮之違法及其執行方法有不
    當等情形而言，即受刑人聲明異議之客體，應以檢察官執行
    之指揮為限。
三、查聲明異議人前因違反毒品危害防制條例等案件，經本院於
    109年10月28日以109年度聲字第1035號刑事裁定應執行有期
    徒刑3年6月確定在案（本院卷第115-118頁），又因竊盜等
    案件，經臺灣高等法院高雄分院（下稱高雄高分院）於110
    年8月27日以110年度聲字第1236號刑事裁定應執行有期徒刑
    4年（本院卷第119-125頁）等情，有上開刑事裁定及臺灣高
    等法院被告前案紀錄表附卷可稽。而觀之上開兩件定刑裁定
    之附表所列案件，以本院108年度上易字第611號案之判決日
    期為最後，故本院為犯罪事實最後判決之法院，茲聲請人既
    對請求檢察官聲請定刑遭檢察官駁回之命令不服而聲明異議
    ，本院就本件聲明異議當有管轄權，合先敘明。
四、經查：　　
(一)聲請人聲請定刑及聲明異議之前後原委：
　①緣聲請人在高雄監獄執行中，於110年3月2日具狀聲請將其橋
    頭地檢107執岩字第2993號之1等7件執刑案，連同本院上開1
    09年度聲字第1035號刑事裁定，一併向橋頭地檢聲請向法院
    定應執行刑，詎臺灣高等檢察署高雄檢察分署（下稱高雄高
    分檢）檢察官（該案犯罪事實最後判決之法院為高雄高分院
    ）僅以該7件執刑案聲請定刑，高雄高分院乃據以為上開110
    年度聲字第1236號裁定，聲請人不服，抗告於最高法院，最
    高法院以110年度台抗字第1687號裁定撤銷發回高雄高分院
    （撤銷發回理由：檢察官聲請定刑時，何以未就另案裁定所
    示部分一併為之，其裁量職權之行使是否慮及對受刑人有利
    或不利之情刑？實有疑義。原審未遑釐清，逕依檢察官之聲
    請定刑，自有未合。），高雄高分院乃以110年度聲更一字
    第9號定刑案處理，嗣於110年12月20日高雄高分檢檢察官訊
    問聲請人後，聲請人同意檢察官撤回110年執聲字第507號聲
    請定刑案，表明另以全部13罪向本院聲請定刑等情。業經本
    院調閱高雄高分院110年度聲字第1236號、110年度聲更一字
    第9號等2卷查明如上。　
　②聲請人乃於110年12月24日檢具上開最高法院裁定、高雄高分
    檢110年度執聲字第507號執行命令，並敘明12案之案號或執
    刑案號，向臺灣高等檢察署臺南檢察分署（下稱台南高分檢
    ）請求定刑，臺南高分檢乃於110年12月28日檢送聲請人之
    聲請狀以110執聲567字第1100001294號函，行文臺灣臺南地
    方檢察署（下稱台南地檢署）「如合於定刑並應由本署檢察
    官聲請者，請即檢送有關資料到署核辦」（本院卷第99-109
    頁），而台南地檢署於111年1月10日轉送聲請人之聲請狀，
    行文橋頭地檢署「應由本署聲請定應執行刑部分，業經法院
    裁定並執行，尚未聲請定應執行刑部分，請貴署予以審酌」
    （本院卷第111-113頁）；另於111年1月18日以南檢文乙111
    執聲他9字第1119003572號函覆聲請人「一、數罪併罰係以
    裁判確定前所犯，分別宣告為同種類之刑為要件，故須以最
    先確定案件之確定日為基準，與其他各罪之犯罪日期逐一比
    較，若他案之犯罪日在最先確定案件之確定日前者，始能聲
    請定應執行刑。二、查台端所犯如附件之罪，依上開定刑原
    則，應以編號1(最先)確定日為基準，編號1-7符合數罪併罰
    ，編號8-12之犯罪日均在編號1（最先)確定日之後，不合數
    罪併罰。三、若台端對此不合數罪併罰之命令不服，可依刑
    事訴訟法第484條之規定向諭知該裁判之法院聲明異議。」
    （本院卷第87-88頁）等情，業經本院調閱台南高分檢110年
    度執聲字第567號、台南地檢署111年度執聲他字第9號等2卷
    查明如上。又橋頭地檢署於111年2月7日函覆聲請人「台南
    地檢署業於111年1月18日以南檢文乙111執聲他9字第111900
    3572號駁回台端聲請，並告以數罪併罰之規定，台端如欲就
    合於數罪併罰規定之罪刑聲請定應執行刑，請填妥聲請書後
    寄回本署。」結果聲請人回覆「不聲請定應執行刑」（本院
    卷第85-90頁）。
　③詎聲請人於111年1月25日具狀對台南高分檢110執聲567字第1
    100001294號函聲明異議，台南高分檢以本件聲請定應執行
    所涉案件最後事實審係本院108年度上易字第611號案，乃函
    請本院依法辦理。
(二)查聲請人對台南高分檢檢察官之指揮執行（該署檢丁110執
    聲567字第1100001294號函）聲明異議，惟該指揮執刑僅係
　　行文台南地檢署「如合於定刑並應由本署檢察官聲請者，請
    即檢送有關資料到署核辦」，並無對聲請人為若何之指揮執
    行，有如前述，若聲明異議之真意係台南高分檢應直接向本
    院聲請定刑，不應行文台南地檢署云云，然可想而知，台南
    高分檢亦會相同於台南地檢署之處理方式，即駁回不合數罪
    併罰之部分（如附件編號8-12之部分）；若基於檢察一體，
    由台南地檢署代台南高分檢指揮執行，則台南地檢署上開之
    指揮執行（南檢文乙111執聲他9字第1119003572號函之命令
    ）亦合於數罪併罰之規定，並無違法。至於聲請人聲稱：
　　最高法院發回意旨，2-12罪合併執行，1罪不合定刑云云，
    核與上開最高法院發回意旨不符，顯係聲請人杜撰；另聲請
    人聲稱：貴署（台南高分檢）應以聲請人聲請書狀所列2-12
    罪，重新定應執行刑云云一節，經查，若排除聲請人聲請書
    狀所列第1罪（即本院108年度上易字第611號案），台南高
    分檢之檢察官自會將附件編號12之109執6367號案排除後，
    其餘11案相同於編號1-11案件之處理方式，自不待言。
(三)綜上所述，聲請人執意以上開本院109年度聲字第1035號刑
    事裁定與高雄高分院110年度聲字第1236號刑事裁定等附表
    所列13案件，奢望合併定應執行刑俾對其最有利，惟如附件
    所示，編號1-7符合數罪併罰，編號8-12之犯罪日均在編號1
    （最先)確定日之後，不合數罪併罰之規定。換言之，聲請
    人所犯之上開所有案件，業經依法分2批定刑在案，自再無
    合併定刑之可能，只有合併執行之問題。聲請人對檢察官駁
    回定刑部分之命令聲明異議，顯無理由，應予駁回。
據上論斷，依刑事訴訟法第486條，裁定如主文。
中　　華　　民　　國　　111 　年　　3 　　月　　4 　　日
                  刑事第一庭    審判長法　官  楊清安
                                      法　官  蕭于哲
                                      法　官  陳顯榮
以上正本證明與原本無異。
如不服本裁定，應於收受本裁定後五日內向本院提出抗告狀。
　　　　　　　　　　　　　　　　　　　書記官  陳筱婷　　
中　　華　　民　　國　　111 　年　　3 　　月　　4 　　日